Minutes et répertoires du notaire Étienne CORROZET, 6 novembre 1637 - 21 mai 1666 (étude XXIX)
Archives nationales
- Minutes de Étienne CORROZET, 6 novembre 1637 - 21 mai 1666; MC/ET/XXIX/178 - MC/ET/XXIX/202
  - Minutes. 1642, MC/ET/XXIX/180; registre
    - NICOUIN (Jean) maître doreur sur cuir et Madeleine BINET, sa femme. § Mariage de Denis CHAMPION, maître horloger rue de la Calendre et d'Anne BINET, en présence de. .., 8 juin 1642; MC/ET/XXIX/180
    - CHAILLOU (François) maître peintre bourgeois de Paris § Témoin au mariage de la cousine: Anne BINET avec Denis CHAMPION maître horloger (cousin à cause de Barbe MARTIN femme défunte de. ..), 8 juin 1642; MC/ET/XXIX/180
    - CHAMPION (Denis) maître horloger, demeurant rue de la Calandre à l'Image Ste Catherine, fils de Charles CHAMPION maître tailleur de pierres rue Saint-Martin. § Mariage de. .. et de Marie BINET. (Parmi les témoins: Isidore CHAMPION, frère, maître horloger, Nicolas ROBINOT, argentier de Mgr l'archevêque de Bordeaux, beau-frère de la future épouse, à cause de Françoise BINET, sa femme, etc. et plusieurs peintres, graveurs, doreurs), 8 juin 1642; MC/ET/XXIX/180
      contrat de mariage; Champion, Denis
    - CHAMPION (Charles) maître tailleur de pierre à Paris rue Saint-Martin, paroisse Saint-Nicolas-des-Champs § Mariage de Denis CHAMPION, maître horloger, fils de. .. et d'Anne BINET., 8 juin 1642; MC/ET/XXIX/180
    - MAHAULX (Jehan) Chirurgien de Longue robe § Mariage de Denis CHAMPION, maître horloger et de Marie BINET, en présence de Jehan MAHAULX ami., 8 juin 1642; MC/ET/XXIX/180
      contrat de mariage; Mahaulx, Jehan
    - GRAPPIN (Jehan) maître écrivain à Paris § Mariage de Denis CHAMPION, maître horloger et de Marie BINET, en présence de Jehan GRAPPIN oncle., 8 juin 1642; MC/ET/XXIX/180
      contrat de mariage; Grappin, Jehan
    - ÉCRIVAIN (Me) à Paris GRAPPIN (Jean) § Mariage en présence de Jean GRAPPIN, 8 juin 1642; MC/ET/XXIX/180
      contrat de mariage; Grappin, Jean
    - CHIRURGIEN de longue robe MAHAULX (Jean) § Mariage en présence de Jean MAHAULX, 8 juin 1642; MC/ET/XXIX/180
      contrat de mariage; Mahaulx, Jean
    - BINET (Madeleine) femme de Jehan NICOUIN, maître doreur sur cuir § Mariage de Denis CHAMPION maître horloger rue de la Calendre, et d'Anne BINET, rue de la Lanterne, en présence de Madeleine BINET, 8 juin 1642; MC/ET/XXIX/180
      contrat de mariage; Binet, Madeleine
    - ARCHEVEQUE de BORDEAUX (Nicolas ROBINOT argentier de Mgr l'ARCHEVEQUE de BORDEAUX) § Signature au mariage de Denis CHAMPION, horloger avec Marie BINET, à cause de Françoise BINET, sa femme., 8 juin 1642; MC/ET/XXIX/180
      contrat de mariage
    - LE HOVERE (Antoine) TAILLEUR d'habits à Paris § Transport de rente, 9 juin 1642; MC/ET/XXIX/180
      transport de droits; Le Hovere, Antoine
    - LE HAIN (Jean) père TAILLEUR de pierre à Paris § Transport de rente, 9 juin 1642; MC/ET/XXIX/180
      transport de droits; Le Hain, Jean
    - LE HAIN (Jean) fils maître tailleur de pierres à Paris, demeurant rue Neuve Notre-Dame, à l'enseigne de la Marguerite, fils de Jean LEHAIN, aussi maître tailleur de pierres, défunt. § Transport de rente par .. et Marguerite HOBERT, sa femme, à Antoine LE HONGRE, maître tailleur d'habits, leur beau-père., 9 juin 1642; MC/ET/XXIX/180
    - TAILLEUR de pierre LE HAIN (Jean) fils r. Neuve N.B. § Transport de rente, 9 juin 1642; MC/ET/XXIX/180
    - TAILLEUR de pierre LE HAIN (Jehan) père à Paris § Transport de rente, 9 juin 1642; MC/ET/XXIX/180
      transport de droits; Le Hain, Jehan
    - TAILLEUR d'habits LE HOVERE (Antoine) à Paris § Transport de rente, 9 juin 1642; MC/ET/XXIX/180
    - NEMOURS (Prieuré de) Diocèse de Sens. § Vente par Philippe ROLAND, prêtre prieur de Prieuré de NEMOURS à la suite de la Résignation dud. Prieuré qu'il a faite à Jacques LEGER, prêtre, de tous les meubles meublants, ustensiles d'hôtel, à l'exception des ornements d'église, habits, linges, vaisselle, livres, chevaux, charrettes, tableaux et plomb, plus six muids de vin étant en la cave dud. ROLAND, foin, bois, etc..., moyennant la somme de 1200 livres., 16 juin 1642; MC/ET/XXIX/180
      acte de vente; Nemours, Prieuré de
    - BRODEUR Chasublier LAISTRE (Antoine de) r. des Prêcheurs. § Vente, 17 juin 1642; MC/ET/XXIX/180
      acte de vente; Laistre, Antoine de
    - LAISTRE (Antoine de) maître brodeur chasublier, demeurant rue des Prêcheurs. § Vente par. .. à Faron de LAISTRE, son frère, aussi maître brodeur chasublier, demeurant rue Neuve Notre-Dame, de rentes sur des pièces de terre, sises à Rosny., 17 juin 1642; MC/ET/XXIX/180
    - BRODEUR Chasublier LAISTRE (Faron de) r. Neuve N.D. § Vente, 17 juin 1642; MC/ET/XXIX/180
      acte de vente; Laistre, Faron de
    - CLOUSIER (Gervais) marchand libraire et Marie de LA RUELLE, sa femme, demeurant rue de la Calandre. § Partage et vente par Gervais CLOUSIER, et Louis BERANGER, Françoise de LA RUELLE, sa femme, de terres et héritages à Chatou., 19 juin 1642; MC/ET/XXIX/180
      partage; Clousier, Gervais
    - LIBRAIRE (marchand) CLOUSIER (Gervais) et Marie de LA RUELLE, sa femme demeurant rue de la Calandre § Partage de terres à Chatou par Gervais CLOUSIER et autres., 19 juin 1642; MC/ET/XXIX/180
    - BARBIER Ordinaire de Mgr le Prince de Condé DESMARET (Guillaume) § Bail par la famille BELLIER (peignier tablettier - nombreux actes dans l'Etude), à Guillaume DESMARET, d'une maison sise au coin de la rue du Petit-Reposoir, moyennant 800 livres de loyer annuel pendant 5 ans., 23 juin 1642; MC/ET/XXIX/180
      bail; Desmaret, Guillaume
    - Quittance par Mathieu du Manoir, bourgeois de Paris, demeurant rue de la Calendre, à Louis de La Voye, représenté par Louis Constantin, violon ordinaire de la Chambre du roi, d'une somme de 188 livres venant en déduction de 350 livres, en présence de François de la Rivière, musicien, demeurant près de Saint-Hilaire, qui se porte garant pour le paiement du surplus., 27 juin 1642; MC/ET/XXIX/180
      Rétroconversion du fichier préparatoire à l'instrument de recherche imprimé non publié: Documents du Minutier central concernant l'histoire de la musique (1600-1650) (préparation du t.IV, études XXXVI à CXXII, soit 793 actes), par Madeleine Jurgens, 1972-1977 (fichier papier entièrement dématérialisé; voir contexte dans le Plan d’orientation général - Notaires de Paris, guides thématiques du Minutier).
      quittance; Calandre (rue de la); Saint-Hilaire-du-Mont (paroisse); musicien; musicien; officier de la Chambre du roi (Ancien Régime)
    - SAINT-CHRISTOPHE (rue) § Bail d'une maison au coin de la rue SAINT-CHRISTOPHE et de la rue de la Licorne, à l'exception de la boutique, par Marguerite LE BEAU, à Tifaine DUPRE, bourgeois de Paris, pour 4 ans, moyennant 800 £. de loyer annuel., 27 juin 1642; MC/ET/XXIX/180
      bail; Saint-Christophe, rue
    - Quittance par Mathias Dumanoir, bourgeois de Paris, à Louis de Lavoye, escuyer, par les mains de Louis Constantin, violon ordinaire de la chambre du roi., 27 juin 1642; MC/ET/XXIX/180; folio 138
      quittance; musicien; officier de la Chambre du roi (Ancien Régime)
    - Mise en apprentissage de Bonnaventure Mezouille, âgé de 17 ans, par sa mère, veuve de Bonnaventure Mezouille, peintre enlumineur, demeurant rue aux Fèves paroisse Saint-Martial en la Cité, chez Paul Boyvin, maître teinturier en fil, laine et soie, demeurant rue de la Juive, paroisse Sainte-Marie-Madeleine en la Cité., 30 juin 1642; MC/ET/XXIX/180; Fol.150
      contrat d'apprentissage; Fèves (rue aux); Juiverie (rue de la); Boyvin, Paul; Mezoulle, Bonaventure (15..-16..); Mezoulle, Bonaventure (fils) (1625-16..); dessinateur; peintre; teinturier blanchisseur
    - ISNARD (Julien) maître brodeur chasublier, rue de la Juive. § Transport par. .. à Séverin BAILLY, marchand apothicaire à Paris, fondé de Procuration de Pierre BAUDRY, apothicaire à Bonnétable, pays du Maine (jointe)., 30 juin 1642; MC/ET/XXIX/180
      procuration; Isnard, Julien
    - BRODEUR - Chasublier ISNARD (Julien) r. de la Juive § Transport, 30 juin 1642; MC/ET/XXIX/180
      Isnard, Julien
    - MEZOVILLO (Bonaventure) maître Peintre Enlumineux rue aux Fèfvres § Mise en apprentissage (Acte intercalé entre les 3 et 8 juillet dans la liasse), 30 juin 1642; MC/ET/XXIX/180
      contrat d'apprentissage; Mezovillo, Bonaventure
    - JUY ( ? ) (Anne) épouse de Bonaventure MEZOVILLO maître Peintre Enlumineur § Apprentissage, 30 juin 1642; MC/ET/XXIX/180
      contrat d'apprentissage; Juy, ? (Anne
    - BAILLY (Séverin) APOTHICAIRE à Paris § Transport, 30 juin 1642; MC/ET/XXIX/180
      cession; Bailly, Séverin
    - APOTHICAIRE (marchand) BAILLY (Séverin) § Transport, 30 juin 1642; MC/ET/XXIX/180
    - BAR sur SEINE § Vente de maison et terres au Châtellier proche de BAR sur SEINE, paroisse de Virey-sous-Bar, entre Robert Doué, écolier étudiant en l'Université, chanoine en la chapelle Notre-Dame de l'Annonciation à Juilly-le-Châtel, et Jean-Baptiste de GORRON, e sc. sieur de BEAULIEU, gentilhomme ordinaire de la Chambre du Roi, demeurant audit Châtellier., 8 juillet 1642; MC/ET/XXIX/180
    - ÉVÊQUE de MEAUX Dominique SEGUIER ÉVÊQUE de MEAUX, conseiller du Roi en ses conseils d'Etat et Privé, étant en son hôtel à Paris au Cloître Notre Dame. § Foi et hommage de Pierre HUAULT, chevalier marquis de BUSSY et de VERRIERES, maréchal de camp, demeurant ordinairement aud. lieu de Verrières et actuellement rue de la Verrerie, pour différents fiefs hérités de Jean HUAULT, conseiller du Roi, à Dominique SEGUIER, 21 juillet 1642; MC/ET/XXIX/180
    - HUAULT (Pierre) chevalier marquis de BUSSY et de VERRIERES, maréchal de camp, demeurant ordinairement à Verrières et actuellement rue de la Verrerie. § Foy et Hommage par Pierre HUAULT, pour différents fiefs hérités de Jean HUAULT, conseiller du Roi, à Dominique SEGUIER, conseiller du roi en ses conseils d'Etat et Privé, étant en son hôtel à Paris au cloître Notre Dame, évêque de Meaux., 21 juillet 1642; MC/ET/XXIX/180
      Huault, Pierre
    - CHATEAU-THIERRY § Procuration devant notaire de CHATEAU-THIERRY, jointe à apprentissage., 25 juillet 1642; MC/ET/XXIX/180
      procuration; contrat d'apprentissage
    - PAVÉE (rue) § Bail par Jehan-Robert PERROT, marchand bourg. de Paris, demeurant sur le Petit-Pont, à Claude de MONIOT, veuve de Bernard BOUQUIN, tourneur en bois, d'une maison sise rue PAVÉE paroisse Saint-Paul, pour 4 ans, moyennant 400 livres de loyer annuel., 26 juillet 1642; MC/ET/XXIX/180
      bail; Pavée, rue
    - MARCHAN B. d. P. ROUSSEL (Jehan) r. Saint-Denis § Compte, 28 juillet 1642; MC/ET/XXIX/180
      Roussel, Jehan
    - ROUSSEL (Jehan) MARCHAND B. d. P. r Saint-Denis § Compte, 28 juillet 1642; MC/ET/XXIX/180
    - SAINT-MAUR-des-FOSSÉS (Eglise collégiale de) § Résignation par Martin PARMENTIER, curé de la Queue-en-Brie, à Sébastien BAUDOIN prêtre curé de Saint-Hilaire la Varenne de Saint-Maur et chanoine de l'Eglise collégiale de SAINT-MAUR-des-FOSSÉS., 29 juillet 1642; MC/ET/XXIX/180
      Saint-Maur-des-Fossés, Eglise collégiale de
    - SAINT-VICTOR (Abbaye) § Partage de succession par Mathieu PAULMIER, prêtre religieux profès de l'Abbaye SAINT-VICTOR et curé de Vaujour, et discussion en la maison presbytériale de Vaujour., 5 août 1642; MC/ET/XXIX/180
      partage; Saint-Victor, Abbaye
    - BOUTIQUE au PALAIS § Transport de droits sur la moitié d'une boutique ou estail adossé contre le 4e pilier de la grande salle du Palais., 7 août 1642; MC/ET/XXIX/180
    - BESTZ (diocèse de Meaux - Prieuré de) § Résignation par Claude Darié, prêtre au diocèse de Senlis, prieur, curé de diocèse de Meaux - Prieuré de BESTZ et chanoine de l'église Saint-Thomas de Crépy-en-Valois où il demeure, à Pierre DE BRUYERES., 7 août 1642; MC/ET/XXIX/180
      renonciation; Crépy-en-Valois (Oise); Betz (Oise)
    - MOULIN Le Moulin Juinel sis à Gonesse. § Bail à ferme du MOULIN par Philippe GUIMPEREL, marchand laboureur à Gonesse, à Nicolas PRONNERY pour 5 ans, moyennant la quantité de 45 muids de blé., 8 août 1642; MC/ET/XXIX/180
    - SAINT-CHERON (Abbaye de) § Permutation et transport par Anne DAGNICOURT, prêtre, religieux et profès de l'Abbaye de SAINT-CHERON, Prieur du Prieuré et cure de Saint-Pierre de Paray en Beausse, ordre de Saint-Augustin, diocèse de Chartres. (2 actes), 20 août 1642; MC/ET/XXIX/180
      Saint-Cheron, Abbaye de
    - OFFICE d'ARCHER § Vente de l'OFFICE d'ARCHER moyennant 1000 livres (2 actes)., 28 août 1642; MC/ET/XXIX/180
    - BLONDEL (François) maître brodeur à Paris demeurant rue de la Savaterie § Constitution par Pierre JOSSEY juré Vendeur et contr. de vins, à. .., 1er septembre 1642; MC/ET/XXIX/180
      Blondel, François
    - JURE VENDEUR et CONTROLEUR de VINS JOSSEY (Pierre) § Constitution par Pierre JOSSEY., 1er septembre 1642; MC/ET/XXIX/180
      Jossey, Pierre
    - SAINT-JACQUES-SAINT-PHILIPPE (cure de) § Paiement de 300 livres de pension par Pierre ROULLE, prêtre docteur en la faculté de théologie de la maison et société de Sorbonne, curé de cure de SAINT-JACQUES-SAINT-PHILIPPE représenté par Jean CAPITAINE, boucher au faubourg Saint-Jacques, à Honoré MULETS, aussi prêtre licencié en droit, aumônier ordinaire de Mgr le prince de Condé, curé de Saint-Barthélemy, à cause de leur permutation de cures., 4 septembre 1642; MC/ET/XXIX/180
      Saint-Jacques-Saint-Philippe, cure de
    - WALLENRORDT (George-Henry de) esc. sieur de POUGUEM, Premier gentilhomme de M. l'Electeur de Brandebourg, fils de défunt Martin de WALLENRORDT, vivant chevalier, chancelier de l'Electeur de Brandebourg et de Marie ALEZIEU de QUETELOIX, jadis sa femme, demeurant aud. lieu de Pouguem près de la ville de 'Quenisbourg', en la province de 'Prousse', en Allemagne. § Promesse de Mariage avec Lejine Charlotte de LA HAYE, fille de Jacques de LA HAYE, demeurant au lieu de La Perrière pays du Maine., 11 septembre 1642; MC/ET/XXIX/180
      contrat de mariage; Wallenrordt, George-Henry de
    - CORBINOYE les PARIS (COURBEVOIE ? ) près du Port de Neuilly. § Vente et constitution par Nicolas LE BOSSU seigneur de CORBINOYE les PARIS, demeurant rue Neuve Saint-Honoré, et Jacques LEMEURRE, maître pêcheur à engins, demeurant rue du Pavé de la Place Maubert, à Jean HOLLARD, marchand bourgeois de Paris, demeurant rue aux Fèbvres, sur la terre et seigneurie de CORBINOYE les PARIS et différentes maisons., 18 septembre 1642 - 19 septembre 1642; MC/ET/XXIX/180
      acte de vente; constitution de rente
    - FLEURY (Terre et seigneurie de) (Jean et François JOLY, seigneurs de) § Transport de droit au bail de la Terre et seigneurie de FLEURY par François MAUDRON, jardinier demeurant à Royaumond à Nicolas ROBINOT, concierge de l'abbaye de Royaumont, y demeurant., 19 septembre 1642; MC/ET/XXIX/180
      transport de droits; bail; Fleury, Terre et seigneurie de
    - SELLIER-LORMIER § Plusieurs actes des marchands SELLIER-LORMIER de Paris, avec Pierre BRUSLE, procureur en Parlement, et procureur des Jurés SELLIER-LORMIER demeurant rue du Fouare, place Maubert, pour défendre leurs intérêts. Convention entre plusieurs marchands SELLIER-LORMIER, 2 octobre 1642 - 17 octobre 1642; MC/ET/XXIX/180
    - GILLEDDE (Jehan) marchand libraire à Paris et Marie LESUEUR, sa femme § Bail par François BRISSON, demeurant rue Neuve Saint-Paul, pour 6 ans, à Jehan GILLEDDE, d'une boutique et corps de logis faisant partie d'une grande maison appelée vulgairement la Cour d'Albret, sise au Mont Saint-Hilaire, et appartenant au bailleur, moyennant 300 £. de loyer annuel., 13 octobre 1642; MC/ET/XXIX/180
      bail; Gilledde, Jehan
    - LIBRAIRE (marchand) à Paris GILLEDDE (Jehan) et Marie LESUEUR, sa femme § Bail de boutique dans la maison de la cour d'Albert, au Mont Saint-Hilaire, à Jehan GILLEDDE, 13 octobre 1642; MC/ET/XXIX/180
    - MARCHAND en HOLLANDE § Accord entre Pierre VIGNEU et Jean-LOUP SANGUINOTTY, marchands à Londres, pour régler une somme dûe par Albert ANDRESON, marchand de la Ville de La Haye, à cause de l'association faite entre eux pour le trafic de marchandises et pour clore le compte de leur association de la somme de 9 000 livres. Procuration jointe., 7 novembre 1642 - 8 juillet 1643; MC/ET/XXIX/180
      procuration; accord
    - ARMES (marché d') § Procuration par Pierre BIGNICOURT, marchand quincailler ordinaire du Roi, demeurant rue de la Barillerie, pour faire saisir la quantité de 2000 mousquets garnis chacun de leurs bandoullières, en quelques lieux qu'ils soient, et que ledit BIGNICOURT a vendus au Sr. BATTY, marchand anglais pour le service du roi d'Angleterre et dont il reste gardien tant que la somme de 16.000 livres ts. à laquelle se montant ledit marché passé avec le sr. BATTY soit payée., 8 novembre 1642; MC/ET/XXIX/180
      procuration; marché
    - CHIRURGIEN aux HOPITAUX des ARMÉES du ROI. § Don mutuel entre Jean PUTOT CHIRURGIEN aux HOPITAUX des ARMÉES du ROI et Jeanne COQUELIN, sa femme, demeurant rue de la Savaterie à 'La ville de Troyes'., 8 novembre 1642; MC/ET/XXIX/180
      donation
    - AMIENS § Apprentissage du fils d'un marchand d'AMIENS, neveu de JeanDU MOLLIN, docteur en la Faculté de Médecine demeurant en la ville d'AMIENS, chez de LA FONTAINE, marchand de draps de soie, bourgeois de Paris, rue aux Febvres., 11 novembre 1642; MC/ET/XXIX/180
    - OFFICE de PORTE-COFFRE de la CHANCELLERIE du Palais. § Constitution par François DROUART, officier et OFFICE de PORTE-COFFRE de la CHANCELLERIE du Palais et Marie MOYNE, sa femme, sur l'OFFICE de PORTE-COFFRE de la CHANCELLERIE du Palais et sur différentes maisons., 16 novembre 1642; MC/ET/XXIX/180
    - CHARPENTIER (Nicolas) maître Peintre dem/t/ à Paris § Bail, 16 novembre 1642; MC/ET/XXIX/180
      bail; Charpentier, Nicolas
    - CORROZET (Jean) marchand libraire bourgeois de Paris et Marie ROBINOT, sa femme, demeurant rue de la Calandre. § Reconnaissance par Jean CORROZET, au nom de Gilles CORROZET, marchand bourgeois de Paris, leur fils, et Marie HINDRET, sa femme, à Jean GISSLE, juré vendeur, contrôleur de vins rue de la Barillerie, 27 novembre 1642; MC/ET/XXIX/180
      reconnaissance; Corrozet, Jean
    - LIBRAIRE (marchand) Bourgeois de Paris CORROZET (Jehan) et Marie ROBINOT, sa femme demeurant rue de la Calandre. § Reconnaissance au nom de Gilles CORROZET marchand bourg. de Paris, leur fils., 27 novembre 1642; MC/ET/XXIX/180
      reconnaissance; Corrozet, Jehan
    - VACHES (rue des) § Vente et quittance d'une grande maison à porte cochère, avec cour, puits, jardin, écurie, sise rue des VACHES au faubourg Saint-Germain-des-Près, tenant au collège de Sorbonne, moyennant 9 500 livres, par Jehan LE BON esc. sr. de LA FOREST, demeurant dite rue, à Jehan Paul LE COMTE, esc. demeurant rue Bordelle., 29 novembre 1642; MC/ET/XXIX/180
      acte de vente; quittance; Vaches, rue des
    - ANNETTE (Tienne) Maîtresse lingère, femme de Pierre FOUCQUES, maître tailleur d'habits. § Bail d'une boutique adossée au mur de la chapelle de l'église Saint-Barthélemy, par Françoise PETIT, pour 3 ans, à Tienne ANNETTE, moyennant 60 £. de loyer annuel., 6 décembre 1642; MC/ET/XXIX/180
      bail; Tienne, Annette
    - SAINT-BARTHÉLEMY (église) § Bail par Philippe GIRARD, prêtre, clerc de l'église SAINT-BARTHÉLEMY pour 4 ans, à Françoise PETIT demeurant en l'enclos du Palais, d'une boutique, étant la 2e adossée au Ier pilier de la grande salle du Palais, moyennant 20 £. par an.; Bail par Françoise PETIT, d'une boutique adossée au mur de la chapelle, pour 3 ans, à Pierre FOUCQUES, maître tailleur d'habits et Tienne ANNETTE, Maîtresse lingère, sa femme, moyennant 60 livres par an., 6 décembre 1642; MC/ET/XXIX/180
      bail; Saint-Barthélemy, église
    - LINGERE (Maîtresse) ANNETTE (Tienne) femme de Pierre FOUCQUES, maître tailleur d'habits § Bail de boutiques au Palais, par Françoise PETIT, à Tienne ANNETTE, pour 3 ans, moyennant 60 livres de loyer annuel., 6 décembre 1642; MC/ET/XXIX/180
      bail; Annette, Tienne
    - FOIRE ROYALE Don fait par S.M. à la Princesse de CONDÉ, pour l'établissement d'une foire franche en la Place Royale, commençant le 2 mai 1641) § Désistement par Sébastien BRUAN, maître général des Oeuvres de Charpenterie des Bâtiments du Roi Ponts et Chaussées de France, demeurant rue Couture Saint-Gervais, envers les marchands bourgeois de Paris qui ont présenté des articles à la Princesse de CONDE aux fins d'établissement de la FOIRE ROYALE, de sa part et portion en ce contrat et Quittance, même date par Jacques GAMELIN représentant les marchands Bgs de Paris de la somme de 28 £. 11 s. 8 d. représentant la part., 19 décembre 1642; MC/ET/XXIX/180
    - BÂTIMENTS du ROI (Me général des Oeuvres de Charpenterie des) Ponts et Chaussées de France BRUAN (Sébastien) demeurant rue Couture Saint-Gervais § Désistement de. .. de sa part en l'établissement de la Foire Franche de la Place Royale, et Quittance., 19 décembre 1642; MC/ET/XXIX/180
      quittance; Bruan, Sébastien
    - BÂTIMENTS du ROI (Me général des oeuvres de Charpenterie des) Ponts et Chaussées de France BRUAND (Sébastien) demeurant rue de la Couture Saint-Gervais § Désistement et quittance à cause d'un projet d'établissement à la Foire de la Place royale, 19 décembre 1642; MC/ET/XXIX/180
      quittance; Bruand, Sébastien
    - CHARPENTIER (Me général des Oeuvres de Charp. des Bâtiments du Roi) BRUAN (Sébastien) rue Couture Saint-Gervais § Désistement de société (pour la Foire Franche de la Place Royale); Quittance., 19 décembre 1642; MC/ET/XXIX/180
    - BRUAN (Sébastien) maître général des oeuvres de Charpenterie des Bâtiments du Roi, Ponts et Chaussées de France, demeurant rue Couture-St Gervais. § Désistement de. .. envers les marchands bourg. de Paris, qui ont présenté à la Princesse de CONDE, en juillet septembre 1640 (même notaire des articles et traité aux fins de l'établissement d'une foire franche à la Place Royale, devant commencer le 2 mai 1641, pour continuer pendant 30 années à pareille date; de sa part et portion en ce contrat, et Quittance à Jacques GAMELIN, représentant les Marchands par. .. de 28 £ 11 s. 8 d. représentant sa part., 19 décembre 1642; MC/ET/XXIX/180
    - MICHELIN (Hiérémie) Linger ordinaire du Roi, marchand bourgeois de Paris demeurant sur le Petit Pont et Nicole BOCHERON, sa femme. § Profession de la fille de Hiérémie MICHELIN au couvent des Ursulines de Noyers en Bourgogne; Quittance de la somme de 1800 livres, 1643; MC/ET/XXIX/180
      quittance; Michelin, Hiérémie
    - MONNAYEUR en la Monnaie du Roi § (actes s.d. entre deux autres du 30 décembre): Vente par Pierre HALLOT MONNAYEUR en la Monnaie du Roi demeurant rue de la Tâcherie, à Charles PAULTOMYAER, procureur en Parlement, d'une maison avec cour et jardin à Cires-les-Mello, moyennant 20 livres., 1643; MC/ET/XXIX/180
    - SAINT-ANTOINE-des-CHAMPS (Abbaye) de Paris. § Quittance par Nicolas HEDIER, marchand boulanger, demeurant rue de la Calendre, à Claude LE BOUR, veuve d'un voiturier par terre, demeurant à la Croix-Faubin-les-Paris, de la somme de 400 livres, sur laquelle HEDIER promet verser une partie aux dames religieuses abbesses de l'Abbaye SAINT-ANTOINE-des-CHAMPS, 2 janvier 1643; MC/ET/XXIX/180
      quittance; Saint-Antoine-des-Champs, Abbaye
    - ECOLIER Juré en l'Université de Paris ISNARD (Jullien) fils r. de la Juive § Transport, 12 janvier 1643; MC/ET/XXIX/180
      Isnard, Jullien
    - ISNARD (Julien) maître brodeur chasublier, rue de la Juive. § Transport par. .. à Jullien ISNARD, son fils, écolier juré en l'Université de Paris, demeurant aussi rue de la Juive, paroisse Saint-Germain le Vieil., 12 janvier 1643; MC/ET/XXIX/180
    - BRODEUR Chasublier ISNARD (Julien) r. de la Juive § Transport, 12 janvier 1643; MC/ET/XXIX/180
    - MATHÉMATIQUES (Professeur de) MERCIER (Edme) demeurant rue des Boucheries § Mise en apprentissage par Edme MERCIER de son fils Jean MERCIER, chez un Mercier-grossier-joallier, 12 janvier 1643; MC/ET/XXIX/180
      contrat d'apprentissage; Mathématiques, Professeur de; Mercier, Edme